【裁判字號】    97,消債更,801
【裁判日期】    980924
【裁判案由】    更生事件
【裁判全文】
臺灣士林地方法院民事裁定           97年度消債更字第801號
債  務  人  顏琪珍原名：顏秀.
                        樓之1.
上列當事人聲請更生事件，本院裁定如下：
    主  文
債務人顏琪珍（原名：顏秀）自中華民國九十八年九月二十五
日十七時起開始更生程序。
命司法事務官進行本件更生程序。
    理  由
一、按債務人與金融機構協商成立者，不得聲請更生或清算，但
    因不可歸責於己之事由，致履行顯有重大困難者，不在此限
    。本條例施行前，債務人依金融主管機關協調成立之中華民
    國銀行公會會員辦理消費金融案件無擔保債務協商機制與金
    融機構成立之協商，準用前項之規定，消費者債務清理條例
    第151 條第5 項、第6 項分別定有明文。次按，債務人不能
    清償債務或有不能清償之虞，且無擔保或無優先權之債務總
    額未逾新臺幣（下同）1,200 萬元者，於法院裁定開始清算
    程序或宣告破產前，得向法院聲請更生，觀諸同條例第3 條
    、第42條第1 項規定自明。又法院開始更生程序之裁定，應
    載明其年、月、日、時，並即時發生效力。法院開始更生或
    清算程序後，得命司法事務官進行更生或清算程序，必要時
    得選任律師、會計師或其他適當之自然人或法人一人為監督
    人或管理人，復為同條例第45條第1 項、第16條所明定。
二、本件聲請意旨略以：伊有不能清償債務情事，前曾於民國95
    年5 月依中華民國銀行公會會員辦理消費金融案件無擔保債
    務協商機制與最大債權金融機構成立協商，協商條件為每月
    還款新臺幣（下同）28,686元。然伊每月收入僅有25,000元
    ，除自己生活必要支出外，尚須負擔長女之扶養費，伊僅能
    四處向親友週轉支借度日，身心長期均處於壓力交迫之餘，
    健康狀況每況愈下，95年8 月及96年6 月分別因坐骨神經出
    現異狀及手腕出現嚴重不適現象，而需開刀治療並休養，96
    年底復因心臟冠狀動脈疾病，而需再度住院開刀治療，致伊
    無收入並需額外支出醫療費用，故伊確係因不可歸責於己之
    事由，致履行協商條件顯有重大困難。且伊無擔保或無優先
    權之債務總額未逾1,200 萬元，復未經法院裁定開始清算程
    序或宣告破產，爰向本院聲請更生等語。
三、經查，債務人所主張之上開事實，業據提出財產歸屬資料清
    單（見本院卷第18頁）、95、96年度綜合所得稅各類所得資
    料清單（見本院卷第19、20頁）、財團法人金融聯合徵信中
    心當事人綜合信用報告之協商前置專用債權人清冊（見本院
    卷第21至24頁）、中華民國銀行公會會員辦理消費金融案件
    無擔保債務協商協議書及還款計畫書（見本院卷第25至27頁
    ）、債務人全戶戶籍謄本（見本院卷第34頁）、新光吳火獅
    紀念醫院診斷證明書、手術記錄單（見本院卷第41、48、74
    、149頁）、收入證明切結書（見本院卷第150頁）等為證，
    核實相符，堪認為真正。準此以觀，債務人每月薪資25,000
    元確不足履行上開每月清償28,686元之協商條件，債務人主
    張其有不可歸責於己之事由，致履行協商條件顯有困難，堪
    認為真實。此外，債務人復查無消費者債務清理條例第6 條
    第3 項、第8 條或第46條各款所定駁回更生聲請之事由存在
    ，則債務人聲請更生，應屬有據。揆諸首開說明，應予開始
    更生程序，並命司法事務官進行本件更生程序，爰裁定如主
    文。
中    華    民    國    98    年    9     月    24    日
                  民事第二庭  法      官  劉逸成
上為正本係照原本作成。
本件不得抗告。
中    華    民    國    98    年    9     月    24    日
                              書  記  官  羅伊安


司法院資訊處製作；財團法人民間司法改革基金會備份。
